Inventaris van het archief van het Nederlandse Gezantschap in Oostenrijk, 1814-1842
Nationaal Archief, Den Haag
Legatie Oostenrijk
Gezantschap Oostenrijk tot 1842
1814-1842
Z21014
3.30 meter; 78 inventarisnummers.
Normale geschreven, getypte en gedrukte documenten, geen bijzondere handschriften.
Nationaal Archief, Den Haag
Nederlandse Gezantschap in Oostenrijk
Het archief van het Nederlandse Gezantschap in Oostenrijk (1814-1842) bestaat voornamelijk uit een verzameling correspondentie met het departement van Buitenlandse Zaken, de Oostenrijkse Kanselarij, en verschillende consuls. De archiefstukken hebben betrekking op de Rijnvaart, Belgische archieven nog aanwezig in Oostenrijk, de grensregeling van 1814 en het in bezit nemen van Maastricht door Generaal Sack. Daarnaast zijn er documenten in het archief aanwezig betreffende traktaten en conventiën, protocol, het Wener Congres, Turkse zaken, religieuze kwesties, verklaringen voor het aangaan van huwelijken, en documenten voor het afgeven van paspoorten.
Archiefvorming
Geschiedenis van het archiefbeheer
De verwerving van het archief
Het archief is bij Koninklijk Besluit of ministeriële beschikking overgebracht.
2.05
Aanwijzingen voor de gebruiker
Openbaarheidsbeperkingen
Volledig openbaar.
Materiële beperkingen
Aanvraaginstructie
Openbare archiefstukken kunnen online worden aangevraagd en gereserveerd. U kunt dit ook via de terminals in de studiezaal van het Nationaal Archief doen. Om te kunnen reserveren dient u de volgende stappen te volgen:
U maakt een profiel aan op www.gahetna.nl, en logt vervolgens in
Via de archiefinventaris (alleen de beschrijvingen met rode nummers) selecteert u het gewenste archiefstuk door op de knop 'Reserveren' te klikken
In het volgende scherm geeft u aan op welke dag u het archiefstuk wilt inzien
Indien u zich bevindt in de studiezaal en een tafelnummer heeft ontvangen kunt u dit nummer vermelden. Als u geen tafelnummer heeft kunt u tafelnummer 777 laten staan
Vervolgens bevestigt u uw reservering door deze te versturen.
Verwant materiaal
Beschikbaarheid van kopieën
Beschrijving van de series en archiefbestanddelen
- Brieven, van het Departement van Buitenlandse Zaken ontvangen., 1813 december 7-1814 juni 7; 1; 1 pak
- Brieven, van het Departement van Buitenlandse Zaken ontvangen., 1814-1830; 2-8; 7 pakken
  - 1814 augustus 23-1815 december 29, 2
  - 1816 januari 2-1817 december 26, 3
  - 1818 januari 2-1819 december 28, 4
  - 1820 januari 6-1821 december 26, 5
  - 1822 januari 2-1824 december 28, 6
  - 1825 januari 17-1827 december 31, 7
  - 1828 januari 3-1830 december 7, 8
- Minuten van brieven, aan het Departement van Buitenlandse Zaken gezonden., 1814-1830; 9-17; 9 pakken
  - 1814 september 3-1815 december 30, 9
  - 1816 januari 3-1817 december 31, 10
  - 1818 januari 5-1819 december 29, 11
  - 1820 januari 3-1821 december 29, 12
  - 1822 januari 2-1823 december 29, 13
  - 1824 januari 3-1825 december 28, 14
  - 1826 januari 2-1827 december 31, 15
  - 1828 januari 2-1829 december 30, 16
  - 1830 januari 4-1830 december 30, 17
- Afschriften van brieven, aan het Departement van Buitenlandse Zaken gezonden., 1814-1819; 18-26; 9 delen
  - 1814 september 3-1815 december 30, 18
  - 1816 januari 3-1817 mei 31, 19
  - 1817 juni 4-1818 december 9, 20
  - 1819 januari 2-1820 december 30, 21
  - 1821 januari 3-1822 december 28, 22
  - 1823 januari 4-1824 december 29, 23
  - 1825 januari 3-1826 december 27, 24
  - 1827 januari 3-1828 december 27, 25
  - 1829 januari 3-1831 december 19, 26
- Correspondentie met de secretaris van Staat in België baron van der Capellen; Graaf de Thiennes de Lombize; de Algemene Secretaris van Staat Mr. A.R.Falck; het Departement van Oorlog; het Departement van bet Publiek Onderwijs, de Nationale Nijverheid en de Koloniën; de Kanselier van de Nederlandse Leeuw en de Nederlandse consul-generaal te Napels., 1815 januari 16-1823 november 15 en 1829 januari 16; 27; 1 pak
- Lijsten van de brieven, ontvangen van de Oostenrijkse Kanselarij., 1814 september 1-1831 oktober 30; 28; 1 pak
- Brieven van de Oostenrijkse Kanselarij ontvangen., 1814-1831; 29-30; 2 pakken
  - 1814 september 1-1823 juni 28, 29
  - 1823 juni 30-1831 oktober 30, 30
- Minuten van brieven, aan de Oostenrijkse Kanselarij verzonden., 1814 september 6-1831 december 1; 31; 1 pak
- Correspondentie met vertegenwoordigers van vreemde mogendheden, andere buitenlandse autoriteiten en de gouverneur der Oostenrijkse Nationale Bank., 1814 oktober 16-1829 juli 22; 32; 1 pak
- Afschriften van brieven, aan de vertegenwoordigers van vreemde mogendheden en andere buitenlandse autoriteiten verzonden., 1814 september 6-1831 december 1; 33; 1 deel
  Hierin bevinden zich ook de afschriften der brieven, door de Nederlandse gevolmachtigden bij het Wener Congres verzonden. Zie no. 48.
- Correspondentie met particulieren., 1814 augustus 17-1830 september 17; 34; 1 pak
- Afschriften van brieven, verzonden aan de consul-generaal te Triest, de consul te Milaan, de gezant te Parijs en enige particulieren te Wenen, Psth en Luxemburg, 1827 maart-5-1829 november 7; 35; 1 katern
- Traktaten en conventiën van 1814 maart 1 en augustus 13, 1815 november 5 en 20 (Afschriften en gedrukte exemplaren)., 1819 juli 20; 36; 9 stukken
- Stukken betreffende de Oostenrijks-Belgische schulden, 1814 mei 14-1815 december 15, benevens een brief (1818) en een nota (1824)., 1814-1815, 1818, 1824; 37; 1 pak
- Correspondentie over Rooms-Katholieke zaken., 1814 november 29-1815 april 18; 38; 1 omslag
- Protocollen der Rijnvaartcommissie. (Gedrukt), 1823 augustus 23-1825 augustus 27; 39; 1 pak
- Brieven over de Rijnvaart. (Afschriften), 1826 februari 14, april 12 en juni 8; 40; 3 stukken
- Lijst van afgegeven verklaringen voor het aangaan van huwelijken., 1820 november 29-1828 juli 12; 41; 1 stuk
- Nota met bijlagen betrekkelijk de reclame over de in Oostenrijk aanwezige Belgische archieven., 1829; 42; 1 omslag
- Oude inventarissen van bescheiden van de gezant., 43; 1 omslag
- Brieven over Turkse zaken, ontvangen van de zaakgelastigde te Constantinopel., 44; 2 pakken
  - 1814 oktober 10-1824 december 24, 44A
  - 1830 december 13-1831 oktober 25, 44B
- Afschriften van brieven over Turkse zaken, aan de zaakgelastigde te Constantinopel verzonden., 1814 september 13-1831 november 18; 45; 1 pak
- Afschriften van en uittreksels uit brieven, door de ambassade in Turkije aan de Minister van Buitenlandse zaken verzonden., 1826 juni 21-1827 december 7; 46; 1 pak
- Afschriften van en uittreksels uit brieven en nota's van buitenlandse autoriteiten betrekkelijk de Turkse zaken, benevens een beknopt overzicht der Levantse zaken., 1821 juli 28-1827 april 5; 47; 1 omslag
- Geloofsbrieven der gevolmachtigden met afschriften daarvan., 1814 augustus 10 en 1815 april 12; 48; 4 stukken
- Instructies voor de gevolmachtigden., 1814 augustus 10 en 1815 april 12; 49; 2 stukken
- Brieven, van het Departement van Buitenlandse Zaken ontvangen., 1814 oktober 11-1815 juni 17; 50; 1 pak
  Zie voor de brieven, door baron van Spaen van Voorstonde verzonden, de stukken onder nrs. 9, 18 en 33, hiervoor genoemd, en voor die, door baron von Gagern aan de Souvereinen Vorst gezonden no. 186 van het in 1913 overgenomen gedeelte van het archief van het Kabinet des Konings.
- Ingekomen brieven en nota's, benevens ontvangen afschriften van brieven betrekkelijk het Wener Congres en de daarbij ter sprake gebrachte onderwerpen., 1814 maart 19-1815 juni 12; 51; 1 omslag
- Stukken over het in bezit nemen van Maastricht en de linker Maasoever door de generaal Sack en over de grensregeling., 1814 augustus 1-december 30; 52; 1 omslag
- Stukken betrekkelijk de Rijnvaart., 1814 augustus 15-1815 maart 24; 53; 1 omslag
- Afschrift van het proces-verbaal van 1815 november 4 betrekkelijk een uniforme regeling voor de ratificaties van de Akte van het Wener-Congres van 9 juni 1815., 54; 1 stuk
- Minuten en afschriften van brieven aan het Nederlandse Departement van Buitenlandse Zaken verzonden., 1831-1842; 55-64; 10 pakken
  - 1831-1832, 55
  - 1833, 56
  - 1834, 57
  - 1835, 58
  - 1836, 59
  - 1837, 60
  - 1838, 61
  - 1839, 62
  - 1840-1841, 63
  - 1842 januari-juni, 64
- Ingekomen brieven van het Nederlandse Departement van Buitenlandse Zaken., 1831-1841; 65-73; 9 pakken
  - 1831-1832, 65
  - 1833, 66
  - 1834, 67
  - 1835, 68
  - 1836, 69
  - 1837, 70
  - 1838, 71
  - 1939, 72
  - 1840-1841, 73
- Register van minuten van brieven aan de Oostenrijkse Kanselarij verzonden., 1832 maart-1842 november; 74; 1 omslag
- Ingekomen brieven van de Oostenrijkse Kanselarij., 1832 januari-1842 maart; 75; 1 omslag
- Afschriften van protocollen van de Conferenties van Londen en Wenen tot regeling van de Nederlandse en Belgische zaken., 1832-1834; 76; 1 pak
  Oostenrijk was een der vijf mogendheden welke aan deze conferentie deelnam.
- Register van geviseerde paspoorten., 1839 juli-1840 december; 77; 1 deel